臺灣高等法院刑事判決　　　　　　　　　　　　　九十三年度上易字第一九六一號
　　上　訴　人　台灣基隆地方法院檢察署檢察官
　　被　　　告　甲○○
右上訴人因被告違反商標法案件，不服台灣基隆地方法院九十三年度易字第二八○號
，中華民國九十三年九月二十七日第一審判決（聲請簡易判決處刑案號：台灣基隆地
方法院檢察署九十三年度偵字第二○五三號，原審認不宜以簡易判決處刑，改依通常
程序審理）提起上訴，本院判決如左：
 　 主　文
原判決撤銷，發回臺灣基隆地方法院。
    理  由
一、檢察官起訴聲請簡易判決處刑意旨略以：被告甲○○係高雄地區擺攤販賣皮包之
    攤販業者。明知「ＦＥＮＤＩ」之商標名稱及圖樣，係義大利商芬蒂艾德有限公
    司（以下簡稱芬蒂艾德公司）向我國經濟部智慧財產局申請註冊登記，取得商標
    權，專用期間自民國七十年八月十六日起，延展至一○○年八月十五日止，指定
    使用於旅行袋、皮包、皮夾、手提袋等及其他應屬本類之一切商品，為國際著名
    商標，現仍於商標權期間及延展專用期間內。詎其基於輸入仿冒商品以販售圖利
    之意，於九十一年三月間，在大陸廣州市向和興皮料商行之姓名年籍不詳之成年
    人，以每只旅行袋人民幣三十六元或三十八元之價格，販入近似於芬蒂艾德公司
    所註冊登記商標圖樣之旅行袋五十個，並委由立甡國際貿易有限公司（在大陸地
    區名稱為力天國際運通有限公司）不知情之負責人林金生（另案為不起訴處分）
    運送進口。林金生於九十一年三月二十八日以貨櫃（櫃號 YTLU0000000）裝運方
    式，輸入台灣地區。林金生再委由不知情之六通報關股份有限公司經理郭江松向
    基隆關稅局五堵分局辦理進口報關事宜（報單號碼 AW/91/1479/6189）。嗣於同
    年四月二十三日經警搜索票至東亞貨櫃站開櫃而當場查獲，扣得被告販入近似「
    ＦＥＮＤＩ」之商標權之旅行袋四十九個，因被告甲○○涉有商標法第八十二條
    之販賣及意圖販賣而輸入同法第八十一條第三款之未經商標權人同意，於同一商
    品使用近似於商標權人註冊商標之商品罪嫌。
二、原審法院則以本件被告被訴之前揭犯行，核與其於九十二年十一月間，在高雄縣
    鳳山市店內遭查獲仿冒商標皮包、皮夾之連續販賣仿冒商標商品罪，係連續犯之
    裁判上一罪關係。而另案業經台灣高雄地方法院於九十三年四月二十九日以九十
    二年簡字一五七七號簡易判決，判處拘役五十日，於同年五月二十八日確定，並
    於同年六月二十四日執行易科罰金完畢，本件係就業經判決確定之案件，重行起
    訴，因而為免訴判決，固非無見。
三、按連續犯是指被告基於概括之犯意，在密接之時間，以類似之手段，反覆實施用
    一犯罪構成要件之犯罪。查本案被告被訴之犯罪時間係九十一年三月間，而被告
    另案犯罪時間係在九十二年十一月下旬至十二月八日，有上揭台灣高雄地方法院
    判決在卷可按。則二次犯罪時間相隔一年八個月以上，時間並非緊接，且本件被
    告係自大陸輸入仿冒商標之皮包，而另案被告所犯係在台灣向不詳姓名者購入仿
    冒皮包販售。兩案前後時間相隔甚久，其動機、方式皆不相同，是否出於同一概
    括之犯意，為連續犯，容有疑義。檢察官上訴意旨指摘原判決不當，尚非全無理
    由。應由本院將原判決撤銷，發回原法院詳為查證後，另為適當之裁判，並不經
    言詞辯論為之。
四、據上論斷，應依刑事訴訟法第三百六十九條第一項但書、第三百七十二條，判決
    如主文。
中　　　華　　　民　　　國　　九十三　　年　　十一    　月　　三十  　　日
                              臺灣高等法院刑事第二十庭
                                  審判長法  官  趙　功　恆
                                        法  官  李　春　地
                                        法  官  鄧　振　球
右正本證明與原本無異。
不得上訴。
                                        書記官  孫　佩　琳
中　　　華　　　民　　　國　　九十三　　年　　 十一 　　月　　 三十 　　日
